---
title: "7章 統計グラフ"
author: "azu"
date: "2015年8月15日"
output: html_document
---

> R に組み込まれた機能や、lattice パッケージや ggplot2 パッケージのように後から追加 できるパッケージの形で、優れたグラフィクスの機能を提供します

> グラフィクスは統計学において、主に 2 つの理由で使用されます。1 つは探索的データ 解析(exploratory data analysis, EDA)、そしてもう1つは結果の説明のためです。

## 7.1 : 基本グラフィクス

Rに組み込まれてるデータセットは小さいので、ggplot2を使おう。

```{r}
require(ggplot2)
data(diamonds)
head(diamonds)
```

## 7.1.1 : 基本グラフィクスのヒストグラム

ヒストグラム ある変数の値の分布を示す。

```{r}
hist(diamonds$carat, main = "Carat Histogram", xlab = "Carat")
```

ダイアモンドのキャラットの分布を示している。
X軸のラベルは`xlab`引数で設定されてりう。

## 7.1.2 : 基本グラフィクスの散布図

2つの変数を比べて見るときに散布図をよく使う。
ダイアモンドの価格とキャラット数の散布図を作成する。

まずはRのformula記法を使う

```{r}
plot(price ~ carat, data = diamonds)
```

`~`はprice と caratを分けている。
キャラットをx軸の値、priceをy軸の値としてる。

fomula記法を使わないでも、plotすることは可能で
`plot`に複数のデータを渡してあげればよい。

```{r}
plot(diamonds$carat, diamonds$price)
```

## 7.1.3 : 箱ひげ図

箱ひげ図(boxplot)は色々便利。

`boxplot`という関数で簡単に作れる

```{r}
boxplot(diamonds$carat)
```

- 箱の中央の線 = 中央値
- 箱 = 第1、第3/4で囲まれてる。
    - つまりデータの真ん中付近の50%のデータ(IQR)が箱に囲まれている
    - 上下の細い千はIQR * 1.5の位置 = 外れ値

箱の中身が表示されてないけど、箱の中にもデータがある。
外れ値が簡単に分かる?


