---
title: "7章 統計グラフ"
author: "azu"
date: "2015年8月15日"
output: html_document
---

> R に組み込まれた機能や、lattice パッケージや ggplot2 パッケージのように後から追加 できるパッケージの形で、優れたグラフィクスの機能を提供します

> グラフィクスは統計学において、主に 2 つの理由で使用されます。1 つは探索的データ 解析(exploratory data analysis, EDA)、そしてもう1つは結果の説明のためです。

## 7.1 : 基本グラフィクス

Rに組み込まれてるデータセットは小さいので、ggplot2を使おう。

```{r}
require(ggplot2)
data(diamonds)
head(diamonds)
```

## 7.1.1 : 基本グラフィクスのヒストグラム

ヒストグラム ある変数の値の分布を示す。

```{r}
hist(diamonds$carat, main = "Carat Histogram", xlab = "Carat")
```

ダイアモンドのキャラットの分布を示している。
X軸のラベルは`xlab`引数で設定されてりう。

## 7.1.2 : 基本グラフィクスの散布図

2つの変数を比べて見るときに散布図をよく使う。
ダイアモンドの価格とキャラット数の散布図を作成する。

まずはRのformula記法を使う

```{r}
plot(price ~ carat, data = diamonds)
```

`~`はprice と caratを分けている。
キャラットをx軸の値、priceをy軸の値としてる。

fomula記法を使わないでも、plotすることは可能で
`plot`に複数のデータを渡してあげればよい。

```{r}
plot(diamonds$carat, diamonds$price)
```

## 7.1.3 : 箱ひげ図

箱ひげ図(boxplot)は色々便利。

`boxplot`という関数で簡単に作れる

```{r}
boxplot(diamonds$carat)
```

- 箱の中央の線 = 中央値
- 箱 = 第1、第3/4で囲まれてる。
    - つまりデータの真ん中付近の50%のデータ(IQR)が箱に囲まれている
    - 上下の細い千はIQR * 1.5の位置 = 外れ値

箱の中身が表示されてないけど、箱の中にもデータがある。
外れ値が簡単に分かる?

## 7.2 ggplot2

ggplot2が人気。

```
install.packages("ggplot2", dependencies=TRUE)
```

でインストールして

```{r}
library(ggplot2)
```

で読み込んで利用する。

```{r}
ggplot(data = diamonds) + geom_histogram(aes(x = carat))
```

## 7.2.2 : ggplot2 散布図

```{r}
ggplot(diamonds, aes(x = carat, y = price)) + geom_point()
```

ggplot対して、`geom_point()`で散布図のレイヤーを追加する。

`g`変数にggplotオブジェクトを入れる。

```{r}
g <- ggplot(diamonds, aes(x = carat, y = price))
```

`facet_wrap`で画面枠を追加してみる

```{r}
g + geom_point(aes(color = color)) + facet_wrap(~color)
```

## 7.2.3 : ggplot2の箱ひげ図とヴァイオリン・プロット

ggplotでも箱ひげグラフのプロット

`geom_boxplot()`で箱ひげグラフをだせる。
y=キャラット、x=カット数

```{r}
ggplot(diamonds, aes(y = carat, x = cut)) + geom_boxplot()
```

## 7.2.4 : ggplot2における折れ線グラフ

折れ線グラフは連続的なデータを表示しやすいけど、連続性は必須ではない。

エコノミックのデータを日付を扱って、折れ線 `geom_line()`で出してみる


```{r}
ggplot(economics, aes(x = date, y = pop)) + geom_line()
```

## 7.2.5 : テーマ

ggplotはテーマという機能ががあり、ggthemeというパッケージで簡単に扱える。

```{r}
require(ggthemes)

g2 <- ggplot(diamonds, aes(x=carat, y=price)) + geom_point(aes(color = color))

g2 + theme_economist() + scale_colour_economist()
```

ggplotは+で色々追加していく。