---
title: "Ch 4 Rの基本"
author: "azu"
date: "2015年8月1日"
output: html_document
---

## 4.1 基本的な数学

普通の演算

演算子の基本的な順序である PEMDAS に従います。PEMDAS と は、Parenthesis(括弧)、Exponents(指数)、Multiplication(乗算)、Division(除算)、 Addition(加算)、Subtraction(減算)の順番のことです

```{r}
4/3
```

## 4.2 変数

Rの変数は動的

```{r}
x <- 2
# ==
x = 3
print(x);
# assignもある
assign("x", 4)
print(x)
```

> R コミュニティで最も一般的に使われる代入法は、左矢印(<-)です

`<-`が一般的に使われれる

```{r}
rm(x)
# 削除 -> GC対象
```

削除してもすぐメモリから消えるわけじゃくてgcで回収する。

## 4.3:データ型

Rはメインなデータ型は4つ

- numeric
- caracter
- Date/POISXct
- logical(boolean)

データ型は`class`関数で調べられる。

```{r}
x = 10
class(x)
```

numericがよく使われるもので、数字を上手く扱える

> これは、他の言語における float や double に似ています。numeric は整数と小数、正数と 負数、そしてもちろんゼロを取り扱います


```{r}
is.numeric(x)
```
```{r}

```

でnumbericかを判定できる。

整数のみを扱う`integer`型もあり、これは`L`というsuffixを使えることで書けて、少数などにならない。

```{r}
i <- 5L
is.integer(i)
```

ただ、numeric ∋ integerなので以下もTRUEになる

```{r}
is.numeric(i)
```

Rは自動的にinteger -> numricの型変換をやってくれる

```{r}
class(1L / 5)
```

## 4.3.2 : 文字データ

文字データはcharacterとfactorの2つ


```{r}
str <- "data"
print(str)
fac <- factor("data")
print(fac)
```

文字列の長さは`nchar`で求める

```{r}
nchar("str")
```

## 4.3.3 : 日付

> 最も役に立つ型は Date と POSIXct です。Date は日付だけを保持するのに対し、POSIXct は日付と時間を保 持します。

Dateは日付だけ

```{r}
date1 <- as.Date("2012-06-28")
print(date1)
print(as.numeric(date1))
```

PosiXctは時間も持ってる

```{r}
date2 <- as.POSIXct("2012-06-28 17:42")
print(date2)
print(as.numeric(date2))
```

## 4.3.4 : 論理値

```{r}
print(TRUE*5)
print(FALSE*5)
```

trueは1、falseは0。
真偽値かどうかは`is.logical`で判定

```{r}
is.logical(TRUE)
```

> R では T と F という TRUE と FALSE に対応する短縮形が使えます。しかし、それらを使う のは推奨されません。なぜなら、T および F は TRUE および FALSE が格納された単なる変数 であり、上書きが可能だからです

T/Fという変数があるのか。

## 4.4 : ベクトル

同じ型の要素を集めたもの。
ベクトルに対しての操作はその各要素に適当される。
なのでループは不要となる。

`c` combine関数でベクトルを作成できる

```{r}
x <- c(1,2,3,4,5,6,6,7,8,9,10)
x
```

### 4.4.1 : ベクトル演算

```{r}
x * 3
```

全ての要素に3かけてる。

ベクトル同士の演算も行える。

```{r}
# 長さは同じ10
x <- 1:10
y <- -5:4
sprintf("x:%d y:%d", length(x),length(y))
x + y
```

長さが違う場合は、短いほうが長い方と同じとなるように繰り返される。
倍数があわないと警告がある。


```{r}
x + c(1,2)
```

比較も動作する

```{r}
x <= 5
```

全てがどうなのかというのを検証する場合は`any`と`all`を使う

```{r}
print(any(x < y))
print(all(x < y))
```

vectorの各要素へのアクセスは`x[n]`で行い、start with 1である。

```{r}
x[1]
```

連続した範囲を取り出す

```{r}
x[1:2]
```

連続してない点をベクトルを取り出す

```{r}
x[c(1,4)]
```

Vectorには名前を与えることができる

```{r}
c(One = "a", Two = "y", Last="r")
```

後から名前をつける場合は`names`を使う

```{r}
w <- 1:3
names(w) <- c("a", "b", "c")
w
```

## 4.4.2 factorベクトル

factorはlevelsというのもの持ってる。
levelsはその変数の重複のない値となってる。

```{r}
q <- c("Hockey", "Football", "Baseball", "Curling", "Rugby", "Lacrosse", "Basketball", "Tennis", "Cricket", "Soccer")
# qに要素を追加
q2 <- c(q, "Hockey", "Lacrosse", "Hockey", "Water Polo", "Hockey", "Lacrosse")
# factorに変換
q2Factor <- as.factor(q2)
q2Factor
```

`as.numeric(q2Factor)`で各レベルを見てみると重複してないことがわかる。

```{r}
as.numeric(q2Factor)
```

一意な値を持つMapみたいな感じ?

## ￼4.5 : 関数(Function)の呼び出し

## 4.6 : 関数ドキュメント

`?mean` のようにコンソールで実行するとドキュメントを引ける。

```
?`+`
```

関数を検索する`apropos`という関数もある

```{r}
apropos("mea")
```

とかで演算子とかのドキュメント開ける

## 4.7 : 欠損値

NAとNULLはいわゆる欠損値

### 4.7.1 : NA

VectorにNAという値が出てくることがある。これは`is.na`で判定できる。

```{r}
z <- c(1,2, NA, 8,3, NA, 3)
z
```

```{r}
is.na(z)
```

### 4.7.2 : NULL

NULLはNULLであり、何もないということ

```{r}
z <- c(1, NULL, 3)
z
```

Vectorの中にNULLは存在できない。`is.null`で判定できる
