---
title: "6章 R へのデータ取り込み"
author: "azu"
date: "2015年8月15日"
output: html_document
---

## 6.1: CSVの読み込み

```{r}
theUrl <- "http://www.jaredlander.com/data/Tomato%20First.csv"
tomato <- read.table(file = theUrl, header =  TRUE, sep = ",")
```

headで内容を見られる

```{r}
head(tomato)
```

`stringsAsFactors`というオプションで、FALSEとすればfactorではなくなるので、
重複したものも扱えて便利

`read.csv2`はヨーロッパで一般的である小数点がコンマで区切り文字がセミ コロンの CSV ファイルを読み込むための関数です

## 6.2: Excelの読み込み

Excelは今のところまともな方法がない。
XML経由で行ける?でもパッケージがない

## 6.3 : データベースからの読み込み

ODBC接続

## 6.4 : 他社統計ツールからの読み込み

一般的に使われてる統計ツールからデータ読み込む関数

SPSS Stata SAS Octave Minitab Systat

それぞれに対応するものが`read.*`に存在してる。

## 6.5 : R バイナリファイル

RDataファイルという任意のRオブジェクトを表現するためのバイナリファイルがある。
OS間関係なく渡せる。

```{r}
save(tomato, file ="data/tomato.rdata")
# 自動でディレクトリは作れてないため事前に`data/`は必要
rm(tomato)
load("data/tomato.rdata");
head(tomato)
```

## 6 . 6 : R に 入 って い る デ ー タ

> 例えば、ggplot2 パッケージには diamonds というデータセッ トが同梱されています。このデータは、data 関数によって読み込むことができます。

パッケージにデータセットが入ってる場合がある。

```{r}
require(ggplot2)
data(diamonds)
head(diamonds)
```

## 6.7 : Web サイトからの抽出

XMLパッケージの`readHTMLTable`を使ってHTMLテーブルからデータを取り出す事が出来る

```{r}
require(XML)
theUrl <- "http://www.jaredlander.com/2012/02/another-kind-of-super-bowl-pool/"
bowlPool <- readHTMLTable(theUrl, which = 1, header = FALSE, stringAsFactors = FALSE)
bowlPool
```

## 6.8:まとめ

Rにデータ読み込む一般的な方法はCSVから`read.table`を使うこと。
RODBCはデータベースから色々読み込める。
HTMLはXMLパッケージでパースする。

保存するにはRDataが便利




