---
title: "5章 高度なデータ構造"
author: "azu"
date: "2015年8月1日"
output: html_document
---

## 5.1 : データフレーム(data.frame)

data.frameは行列を持つExcel的なもの。

```{r}
x <- 10:1
y <- -4:5
q <- c("Hockey", "Football", "Baseball", "Curling", "Rugby", "Lacrosse", "Basketball", "Tennis", "Cricket", "Soccer")
theDF <- data.frame(x,y,q)
theDF
```

3つのvectorから10 × 3のdata.frameが作れる。
列に名前を与えられる。

```{r}
theDF <- data.frame(First = x, Second = y, Sport = q)
theDF
```

行列の流れを確認するのには`nrow`と`ncol`で確認できる
nはnumber of

```{r}
nrow(theDF)
```

行名を変更するには`rownames`を使う。

行:列 = `names` : `rownames`

```{r}
print(rownames(theDF))
rownames(theDF) <- c("One", "Two", "Three", "Foud", "Five", "Six", "Seven", "Eight", "Nine", "Ten")
theDF
```

確認するときに`head`を使うと最初の数行を取り出してくれる。
逆は`tail`を使う

```{r}
head(theDF)
```

データフレームは列に個別アクセスする方法が用意されていて、`$`演算子でアクセスできる

data.frame$列名

```{r}
theDF$Sport
```

個別に行列にアクセスするには

```{r}
theDF[1,1] # 10
theDF[, 1] # 1行目
```

```{r}
theDF["Sport"]
# theDF$Sportと違って1列のdata.frameが取り出せる
# theDF[["Sport"]] だとvector
```

factorをdata.frameで表現できる。

```{r}
newFactor <- factor(c("Pennsylvania", "New York", "New Jersey", "New York", "Tennesssee", "Mssachusetts", "Pennsylvania", "New York"))
model.matrix(~newFactor - 1)
```

## 5.2 : リスト(List)

vectorなどは一つの型だった。
Rではlistが複数の型を持つ配列的なコンテナとなってる。tuple

```{r}
list(1,2,3)
```

vectorを持つlist

```{r}
list(c(1,2,3))
```

任意の長さのからの配列を作るにはvectorを使う?

```{r}
emptyList <- vector(mode = "list", length = 4)
```

### リストへのアクセス

`[[index]]`でアクセスする

```{r}
emptyList[[1]]
```

リストへの逐次追加はおそいので、最初にサイズを決めておくのが有効だ

## 5.3 : マトリックス(Matrix)

matrixはdata.frameと同じ様の行列を持ったデータ構造。
ただし、data.frameと違って行列全てが同じ型である必要がある。

```{r}
A <- matrix(1:10, nrow = 5)
B <- matrix(21:30, nrow = 5)
C <- matrix(21:40, nrow = 2)

print(A)
print(B)
print(C)

```

## 5.4 : アレイ(Array)

Arrayはvectorの多次元。同じ型である必要がある。

Arayはn次元を持てることがArrayとMatrixの違い
